臺灣臺中地方法院刑事判決
111年度智易字第37號
公  訴  人  臺灣臺中地方檢察署檢察官
被      告  何欣亞




選任辯護人  施驊陞律師
上列被告因違反著作權法等案件，經檢察官提起公訴（111年度
偵字第18533號），被告就被訴事實為有罪之陳述，經檢察官聲
請改依協商程序而為判決，本院裁定進行認罪協商程序，判決如
下：
    主          文
何欣亞犯著作權法第九十一條之一第二項之散布侵害著作財產權
之重製物罪，處有期徒刑參月，如易科罰金，以新臺幣壹仟元折
算壹日。緩刑貳年。
扣案如起訴書附表編號1至3所示之物均沒收。
    犯罪事實及理由
一、本件犯罪事實及證據，除起訴書犯罪事實欄一第8行「寶可
    夢名稱之圖樣」之記載，應補充更正為「Pokémon（即寶可
    夢）系列角色人物」；第10至11行「不得意圖散布而持有侵
    害此等著作財產權之重製物」之記載，應補充更正為「不得
    擅自散布，或意圖散布而公開陳列、持有侵害著作財產權之
    重製物」；第11至13行「基於竟圖販賣、散布而持有、陳列
    侵害他人著作財產權之重製物及仿冒商標商品之犯意」之記
    載，應補充更正為「基於非法販賣侵害商標權及侵害著作財
    產權之重製物之單一犯意」；第19行「……保夾價格為390元
    至490元不等」之後，應補充記載「以此方式販賣仿冒商標
    商品及散布侵害著作財產權之重製物予不詳消費者，而侵害
    商標權人日商任天堂公司之商標權，及著作財產權人美商任
    天堂公司之著作權」。另證據部分應補充「被告何欣亞於本
    院準備程序時之自白」，餘均引用檢察官起訴書所載（如附
    件）。
二、本案經檢察官與被告及其辯護人於審判外達成協商之合意，
    且被告已認罪，其合意內容為：被告犯著作權法第91條之1
    第2項之散布侵害著作財產權之重製物罪，願受有期徒刑3月
    ，如易科罰金，以新臺幣壹仟元折算壹日，緩刑貳年之宣告
    。本院核諸上開協商合意並無刑事訴訟法第455條之4第1項
    所列情形，檢察官聲請改依協商程序而為判決，本院爰不經
    言詞辯論，於協商合意範圍判決如主文所示，並諭知易科罰
    金之折算標準。
三、附記事項：
  ㈠起訴書原記載被告係犯著作權法第91條之1第2項意圖散布而
    公開陳列侵害著作財產權之重製物、商標法第97條意圖販賣
    而陳列仿冒商標商品等罪嫌，此業據蒞庭檢察官於未變動其
    社會基本事實同一性之前提下，當庭更正起訴事實，及所犯
    罪名為著作權法第91條之1第2項之散布侵害著作財產權之重
    製物罪、商標法第97條之非法販賣侵害商標權之商品罪（見
    本院卷第74頁），核此更正範圍，尚無礙於原起訴所特定之
    事實，且適用之論罪法條並無不同，並無變更起訴法條之問
    題。又被告係以一行為同時犯上開著作權法第91條之1第2項
    之散布侵害著作財產權之重製物罪、商標法第97條之非法販
    賣侵害商標權之商品罪，為想像競合犯，應從一重論以散布
    侵害著作財產權之重製物罪，附此說明。
　㈡按侵害商標權、證明標章權或團體商標權之物品或文書，不
    問屬於犯罪行為人與否，沒收之，商標法第98條定有明文；
    次按犯第91條至第93條、第95條至第96條之1之罪，供犯罪
    所用或因犯罪所得之物，得沒收之，著作權法第98條前段定
    有明文。扣案如起訴書附表編號1、2所示之物，既為侵害商
    標權之物品，不問屬於犯罪行為人與否，應均依商標法第98
    條之規定宣告沒收；另起訴書附表編號3所示之物，係被告
    所有，為供本案犯罪所用之物，自應依著作權法第98條前段
    之規定予以宣告沒收。檢察官已於起訴書聲請沒收上開扣案
    物，被告及辯護人對此亦無異議，爰依前揭規定而宣告沒收
    。
  ㈢本案被告販賣仿冒商標商品及散布侵害著作財產權之重製物
    ，因而獲有犯罪所得新臺幣（下同）2萬元等情，業據被告
    於偵訊時供述明確，而被告業與告訴人日商任天堂股份有限
    公司、美商美洲任天堂公司以8萬3000元達成和解，並已全
    部履行完畢，此有和解契約影本在卷可稽，經告訴代理人於
    本院準備程序時確認無訛，公訴檢察官與被告協商就上開犯
    罪所得不另為沒收之諭知，核與刑法第38條之1第5項規定相
    符，本院認無不適法之情形，爰不予宣告沒收。
四、應適用之法條：
    刑事訴訟法第445條之2第1項、第455條之4第2項、第455條
    之8、第454條第2項，判決如主文。
五、協商判決除有刑事訴訟法第455條之4第1項第1款於本訊問程
    序終結前，被告撤銷協商合意或檢察官撤回協商聲請者；第
    2款被告協商之意思非出於自由意志者；第4款被告所犯之罪
    非第455條之2第1項所定得以協商判決者；第6款被告有其他
    較重之裁判上一罪之犯罪事實者；第7款法院認應諭知免刑
    或免訴、不受理者情形之一，及違反同條第2項「法院應於
    協商合意範圍內為判決；法院為協商判決所科之刑，以宣告
    緩刑、2年以下有期徒刑、拘役或罰金為限」之規定者外，
    檢察官與被告均不得上訴。
六、本件如有前述可得上訴情形而不服本判決時，得自收受判決
    送達之日起20日內，向本院提出上訴書狀，並敘述具體理由
    ，上訴於第二審法院。上訴書如未敘述上訴理由，應於上訴
    期間屆滿後20日內向本院補提理由書 (均須按他造當事人之
    人數附繕本)「切勿逕送上級法院」。 
本案經檢察官廖育賢提起公訴，檢察官葉芳如到庭執行職務。
中　　華　　民　　國　　111 　年　　8 　　月　　18　　日
                  刑事第十七庭  法  官  孫藝娜
以上正本證明與原本無異。
                                書記官  黃詩涵
中　　華　　民　　國　　111 　年　　8 　　月　　18　　日
附錄本案論罪科刑法條全文：
著作權法第91條之1
擅自以移轉所有權之方法散布著作原件或其重製物而侵害他人之
著作財產權者，處 3 年以下有期徒刑、拘役，或科或併科新臺
幣 50 萬元以下罰金。
明知係侵害著作財產權之重製物而散布或意圖散布而公開陳列或
持有者，處 3 年以下有期徒刑，得併科新臺幣 7 萬元以上 75
萬元以下罰金。
犯前項之罪，其重製物為光碟者，處 6 月以上 3 年以下有期徒
刑，得併科新臺幣 20 萬元以上 2 百萬元以下罰金。但違反第
87 條第 4 款規定輸入之光碟，不在此限。
犯前二項之罪，經供出其物品來源，因而破獲者，得減輕其刑。
商標法第97條
（罰則）
明知他人所為之前二條商品而販賣，或意圖販賣而持有、陳列、
輸出或輸入者，處 1 年以下有期徒刑、拘役或科或併科新臺幣
5 萬元以下罰金；透過電子媒體或網路方式為之者，亦同。